臺灣桃園地方法院刑事判決　　　　　　　　　　　　　　　九十一年度再字第二號
　　公訴人　臺灣桃園地方法院檢察署檢察官
　　被　　　告　丙○○
右列被告因違反毒品危害防制條例案件，經檢察官聲請簡易判決處刑（八十九年度偵
字第一三六四三號），本院中壢簡易庭於中華民國八十九年十一月七日為第一審判決
（八十九年度壢簡字第一四三二號），經本院於九十一年七月十六日裁定開始再審
（九十年度壢聲簡再字第四號），判決如左：
    主  文
丙○○無罪。
    理  由
一、公訴意旨詳如附件聲請簡易判決處刑書所載，茲引用之。
二、按犯罪事實應依證據認定之，無證據不得推定其犯罪事實，刑事訴訟法第一百五
    十四條定有明文。本件公訴人認被告涉嫌持有第二級毒品安非他命，係以被告為
    警在其寄居處所台北縣板橋市一段二七０巷三弄二號起出第二級毒品安非他命一
    包、安非他命殘渣袋、吸食器一只等物，佐以證人甲○○證稱：「丙○○在該處
    居住一年多，丙○○有吸食安非他命紀錄，案發後伊曾質問丙○○，他默認，所
    以當時趕他走」；戊○○證稱：「扣案物可能是丙○○所有」；丁○○證稱：「
    查獲前一日看見丙○○與一些朋友吸食，可能是李某的」等語，為被告有罪認定
    之依據。然訊之被告則堅決否認扣案之安非他命為其所有，辯稱：查獲之毒品及
    施用工具係其兄乙○○所有等語。次按證人之個人意見或推測之詞，不得作為證
    據，刑事訴訟法第一百六十條定有明文，經查，觀諸證人戊○○於偵訊時就檢察
    官詢及扣案安非他命為何人所有時之證述：「我不知道、我想可能是我的（即被
    告丙○○），他每個月要去分局採尿」等語，明顯為其個人根據被告丙○○曾有
    施用安非他命，所為之推測之詞，證人丁○○則於被告丙○○就本件簡易判決提
    起上訴（嗣因上訴逾期而告確定），經本院組織合議庭審理時，到庭證述改稱並
    不能確定查獲前一日所見之人是否為被告丙○○或乙○○，伊僅推測查扣物可能
    為被告丙○○所有等語，亦徵證人丁○○不利於被告之證述同為其個人臆測之詞
    ，而證人甲○○固於偵查中證稱被告默認施用安非命，然經本院再次傳喚其到庭
    應訊時，詳稱當時被告沒有回答也沒有否認，可知被告於證人甲○○質問時係沈
    默不語，惟單純沈默不語並非默認，甲○○證稱被告默認，同屬其個人依據被告
    之反應所為之推測之詞，故依前揭條文所示公訴人所舉前揭三位證人之證述均不
    得作為被告有罪認定之基礎。此外扣案之安非他命等物確係乙○○於八十九年三
    月三日曾帶朋友至前揭被告丙○○之寄居處施用安非他命，用畢即將施用毒品之
    器具及剩餘之毒品留在該處，業經證人乙○○於前述本院組織之合議庭審理時證
    述明確，是綜上所述，扣案之安非他命，並不能證明係被告所持有，其犯行不能
    證明，自應為其無罪之諭知，以符法治。
據上論斷，應依刑事訴訟法第三百零一條第一項，判決如主文。
本案經檢察官林秀敏到庭執行職務。
中        華        民        國     九十一   年   十一  月   二十七    日
                                臺灣桃園地方法院刑事第一庭
                                      法  官   潘政宏
右正本證明與原本無異。
如不服本判決，應於判決送達後十日內向本院提出上訴狀( 應附繕本 )，上訴於
臺灣高等法院。
                                      書記官   王月香
中        華        民        國   九十一   年   十一   月    二十九    日
